---
toc-title: "Sumário"
output:
  pdf_document:
    toc: true
    toc_depth: 4
  pandoc_args: --listings
  html_document:
    df_print: paged
---
\newpage

# **1. INTRODUÇÃO E OBJETIVOS** {#section-1}

    Análise exploratória de dados antigamente era chamada simplesmente de estatística descritiva. Essa abordagem consiste em apresentar dados de forma organizada para facilitar a interpretação e, por fim, retirar conclusões acerca deles. Os dados a serem analisados são coletados previamente - por censo ou por amostragem - a partir de uma população (indivíduos, objetos ou fenômenos, por exemplo, que possuem características em comum que podem ser observadas e categorizadas); gerando assim uma amostra (conjunto de dados coletados de uma parte da população) - ou censo (conjunto de dados coletados de toda a população) - . Finalmente, os dados são estruturados; expostos em forma de gráficos e tabelas; e analisados para que então conclusões possam ser feitas - ou não, nem sempre amostras são suficientemente completas - acerca da amostra. A estatística indutiva busca propor hipóteses.\
    O relatório apresenta informações retiradas de uma base de dados previamente coletada, bem como uma interpretação dela. Ela provém de uma grande empresa de seguros alemã, referente às reclamações dos segurados sobre sinistros associados à carteira de seguro automobilístico da empresa germânica. O conjunto de dados em estudo foi fornecido pelo Prof. Dr. Afrânio Vieira.\
    A análise desse acervo de dados foi feita utilizando a linguagem de programação R, cujo principal objetivo é, justamente, facilitar análises estatísticas, bem como a criação e manipulação de gráficos. Além disso, foi também utilizado o software Rstudio, que pode ser obtido em https://www.rstudio.com/. A linguagem R está disponível para download em https://www.r-project.org/.\
    Ao longo do relatório, três métodos de análise foram utilizados: resumo tabular, análise de dados a partir de tabelas; resumo gráfico, a partir de gráficos; e resumo numérico.\
    Uma base de dados pode ser descrita por medidas de tendência central, como moda, média aritmética e mediana; medidas de dispersão, para identificar a variabilidade do conjunto de dados; e medidas de posição, que permite uma melhor análise se o conjunto de dados possuir outliers (valores extremos). Essas três maneiras de descrever dados fazem parte do resumo numérico.\

\newpage

# **2. METODOLOGIA DE ANÁLISE** {#section-2}

    Nesta seção serão evidenciados e explicados brevemente os métodos de análise
utilizados no relatório. Eles são: resumo tabular; resumo gráfico; e resumo numérico. Os
métodos de análise estatística são empregados a fim de simplificar e otimizar o processo de
análise de dados.\

## 2.1. Resumo Tabular

    Tabelas são estruturas sistemáticas criadas para sintetizar um conjunto de dados.
Tabelas podem ser simples (apenas uma variável) ou cruzada (duas os mais variáveis) - em
certas pesquisas pode ser interessante, além de exibir os dados coletados, mostrar o sexo da
pessoa, por exemplo.\
    Uma tabela é composta pelo seu título, corpo e fonte. O título deve ser colocado no
topo da estrutura informando o assunto; é conveniente que três perguntas sejam respondidas
ao lê-lo: o que são os dados nela representados? De que lugar eles foram coletados? Quando
foram coletados? O corpo é composto por linhas e colunas, e é nele que os dados são
apresentados. Por fim, é na fonte que se apresenta a origem dos dados, de onde eles foram
retirados.\
    O resumo tabular consiste em representar dados em uma tabela. As tabelas
apresentadas no relatório possuem 5 colunas: a primeira informa o intervalo de valores da
variável aleatória estudada; a segunda, informa a frequência, quantidade de valores dentro do
intervalo; a terceira informa a frequência acumulada, a soma de todas as frequências acima
com a frequência da linha atual; a quarta informa a porcentagem; e a quinta apresenta a
porcentagem acumulada, soma de todas as porcentagens acima com a porcentagem da linha
atual. Abaixo de cada tabela há um comentário sobre os dados apresentados na tabela.\

\newpage

## 2.2 Resumo Gráfico

    Muitas vezes tabelas não são adequadas para apresentar determinado conjunto de
dados e, portanto, recorre-se a outras formas de representação de dados, gráficos por exemplo.
Gráficos são figuras que facilitam a visualização e interpretação dos dados. Assim como as
tabelas, possuem título e fonte. Existem diversas variações de gráficos e a escolha dela
normalmente está atrelada ao tipo da variável aleatória estudada. Foram utilizados quatro
tipos de gráficos: histograma, gráfico de densidade por kernel, boxplot e gráfico de barras.\

### **2.2.1 Histograma**

    Histograma é um gráfico composto de barras agrupadas. O eixo das abscissas indica
os limites do intervalo de uma barra e outra. Já o eixo das coordenadas representa,
normalmente, a frequência dos valores do intervalo.\

### **2.2.2 Gráfico da função densidade por Kernel**

    aaaaaaaaaaaaaaaaaaaaaaaaaaaaaaaaaaaaaaaaaaaaa\

### **2.2.3 Boxplot**

    Boxplot é um gráfico composto por caixas e quartis. É interessante utilizar este tipo de
gráfico quando se quer observar posição e dispersão dos dados. Nele é possível identificar os
outliers, onde a maior parte dos dados estão concentrados, a mediana e comparar o tamanho
das amostras - pela largura de cada caixa. O limite superior do primeiro quartil - e limite
inferior do segundo quartil - é a base da caixa. O limite superior do segundo quartil - e limite
inferior do terceiro quartil - é a linha horizontal dentro da caixa, que representa a mediana. O
limite inferior do primeiro quartil é a reta imaginária paralela e abaixo à base da caixa, com
coordenada obtida pela subtração do valor da coordenada da base da caixa com 1,5 vezes a
**distância interquartílica** - distância entre o topo e a base da caixa. Analogamente, o limite
superior do terceiro quartil é a reta imaginária paralela e acima ao topo da caixa, com
coordenada obtida pela soma do valor da coordenada do topo da caixa com 1,5 vezes a
distância interquartílica. Valores extremos dificultam a análise de dados com medidas de
dispersão, como desvio padrão e variância; por isso, os boxplots os identificam e os isolam.\

### **2.2.4 Gráfico de barras**

    Gráfico de barras é composto por barras (verticais ou horizontais) não agrupadas.
Num dos eixos indica o valor ou categoria de uma variável aleatória e noutro a frequência da
variável.\

## 2.3 Resumo Numérico

    Além de elementos visuais, resumos numéricos também são úteis para análise de
dados. **Medidas de tendência central**, ou posição, permitem analisar a posição da
concentração dos dados; moda, média e mediana são exemplos. **Medidas de dispersão** são
utilizadas para analisar a variabilidade do conjunto de dados; variância, desvio-padrão e
coeficiente de variação são exemplos.\

\newpage

# **3. ANÁLISE DESCRITIVA** {#section-3}

## 3.1. Bibliotecas utilizadas {#section-3-1}

```{r fig.align="center"}
library(tidyverse)
library(Hmisc)
library(psych)
library(descriptr)
library(summarytools)
```

## 3.2. Carregamento dos dados {#section-3-2}

```{r fig.align="center"}
path <- "./"
setwd(path)

Claim.Data <- read_csv2(file = "ClaimData.csv")
glimpse(Claim.Data) 
```

## 3.3. Definindo as Variáveis Qualitativas {#section-3-3}

```{r fig.align="center"}
Claim.Data$GENDER <- factor(
  Claim.Data$GENDER,
  levels = c("M", "F"),
  labels = c("Male", "Female")
)
Claim.Data$MARRIED <- factor(Claim.Data$MARRIED)
Claim.Data$MAX_EDUC <- ordered(
  Claim.Data$MAX_EDUC,
  levels = c("<High School", "High School", "Bachelors", "Masters", "PhD")
)
glimpse(Claim.Data)
```

\newpage

## 3.4. Validação dos dados {#section-3-4}

```{r fig.align="center"}
anyNA(Claim.Data)
Claim.Data %>% is.na() %>% sum()
Claim.Data %>% is.na() %>% unique()
Claim.Data[is.na(Claim.Data$AGE),]
Claim.Data[is.na(Claim.Data$YOJ),]
```

\newpage

## 3.5. Avaliação dos dados {#section-3-5}

### **3.5.1 Variáveis contínuas** {#section-3-5-1}

#### 3.5.1.1 BLUEBOOK - Valor do Veículo

##### *3.5.1.1.1 Estatísticas básicas do R*
    
```{r fig.align="center"}
mean(Claim.Data$BLUEBOOK)       # media
median(Claim.Data$BLUEBOOK)     # mediana
min(Claim.Data$BLUEBOOK)        # minimo
max(Claim.Data$BLUEBOOK)        # maximo
var(Claim.Data$BLUEBOOK)        # variancia
sd(Claim.Data$BLUEBOOK)         # desvio padrao
IQR(Claim.Data$BLUEBOOK)        # distancia interquartilica
summary(Claim.Data$BLUEBOOK)    # Min, Q1, Q2, media, Q3, Max
quantile(Claim.Data$BLUEBOOK)   # Min, Q1, Q2, Q3, Max
quantile(Claim.Data$BLUEBOOK, type = 7, probs = c(.01, .05, .10, .90, .95, .99))   # percentis
```

##### *3.5.1.1.2 Resumo da biblioteca Hmisc*
    
```{r fig.align="center"}
describe(Claim.Data$BLUEBOOK)
```

##### *3.5.1.1.3 Histograma*
    
```{r fig.align="center"}
hist(Claim.Data$BLUEBOOK, breaks = "fd",
     col = "lightgreen", border = "grey",
     main = "Histograma: Preço Tabelado do Automovel",
     xlab = "Preco (USD)", ylab = "Frequencia Absoluta"
)
```

\newpage

##### *3.5.1.1.4 Gráfico de densidade por Kernel*
    
```{r fig.align="center"}
graf <- ggplot(data = Claim.Data, mapping = aes(x = BLUEBOOK)) +
  geom_density(mapping = aes(x = BLUEBOOK),  
               bw = "nrd",
               color = "darkblue") +
  ggtitle("Densidade: Preço Tabelado do Automovel") +
  xlab("Preco (USD)") + ylab("densidade") +
  theme(plot.title = element_text(hjust = 0.5, size=15) )
graf
```

\newpage

##### *3.5.1.1.5 Boxplot*
    
```{r fig.align="center"}
boxplot(
  Claim.Data$BLUEBOOK, horizontal = T,
  col = "lightblue", pch = 20,
  main = "Boxplot: Preço Tabelado do Automovel",
  xlab = "Preco (USD)"
)
```

\newpage

##### *3.5.1.1.6 Resumo Tabular*
    
```{r fig.align="center"}
ds_freq_table(Claim.Data, BLUEBOOK, bins = 20)
```

\newpage

#### 3.5.1.2 RETAINED - Anos como cliente

##### *3.5.1.2.1 Estatísticas básicas do R*
    
```{r fig.align="center"}
mean(Claim.Data$RETAINED)       # media
median(Claim.Data$RETAINED)     # mediana
min(Claim.Data$RETAINED)        # minimo
max(Claim.Data$RETAINED)        # maximo
var(Claim.Data$RETAINED)        # variancia
sd(Claim.Data$RETAINED)         # desvio padrao
IQR(Claim.Data$RETAINED)        # distancia interquartilica
summary(Claim.Data$RETAINED)    # Min, Q1, Q2, media, Q3, Max
quantile(Claim.Data$RETAINED)   # Min, Q1, Q2, Q3, Max
quantile(Claim.Data$RETAINED, type = 7, probs = c(.01, .05, .10, .90, .95, .99))   # percentis
```

\newpage

##### *3.5.1.2.2 Resumo da biblioteca Hmisc*
    
```{r fig.align="center"}
describe(Claim.Data$RETAINED)
```

##### *3.5.1.2.3 Histograma*
    
```{r fig.align="center"}
hist(Claim.Data$RETAINED, breaks = "fd",
     col = "lightgreen", border = "grey",
     main = "Histograma: Anos como cliente",
     xlab = "Anos", ylab = "Frequencia Absoluta"
)
```

\newpage

##### *3.5.1.2.4 Grafico de densidade por Kernel*
    
```{r fig.align="center"}
graf <- ggplot(data = Claim.Data, mapping = aes(x = RETAINED)) +
  geom_density(mapping = aes(x = RETAINED),  
               bw = "nrd",
               color = "darkblue") +
  ggtitle("Densidade: Anos como cliente") +
  xlab("Anos") + ylab("densidade") +
  theme(plot.title = element_text(hjust = 0.5, size=15) )
graf
```

\newpage

##### *3.5.1.2.5 Boxplot*
    
```{r fig.align="center"}
boxplot(
  Claim.Data$RETAINED, horizontal = T,
  col = "lightblue", pch = 20,
  main = "Boxplot: Anos como cliente",
  xlab = "Anos"
)
```

##### *3.5.1.2.6 Resumo Tabular*
    
```{r fig.align="center"}
ds_freq_table(Claim.Data, RETAINED, bins = 12)
```

\newpage

#### 3.5.1.3 CLM_AMT - Valor de cobertura solicitado

##### *3.5.1.3.1 Estatisticas basicas do R*
    
```{r fig.align="center"}
mean(Claim.Data$CLM_AMT)       # media
median(Claim.Data$CLM_AMT)     # mediana
min(Claim.Data$CLM_AMT)        # minimo
max(Claim.Data$CLM_AMT)        # maximo
var(Claim.Data$CLM_AMT)        # variancia
sd(Claim.Data$CLM_AMT)         # desvio padrao
IQR(Claim.Data$CLM_AMT)        # distancia interquartilica
summary(Claim.Data$CLM_AMT)    # Min, Q1, Q2, media, Q3, Max
quantile(Claim.Data$CLM_AMT)   # Min, Q1, Q2, Q3, Max
quantile(Claim.Data$CLM_AMT, type = 7, probs = c(.01, .05, .10, .90, .95, .99))   # percentis
```

##### *3.5.1.3.2 Resumo da biblioteca Hmisc*
    
```{r fig.align="center"}
describe(Claim.Data$CLM_AMT)
```

##### *3.5.1.3.3 Histograma*
    
```{r fig.align="center"}
hist(Claim.Data$CLM_AMT, breaks = "scott",
     col = "lightgreen", border = "grey",
     main = "Histograma: Valor de cobertura solicitado",
     xlab = "Valor(USD)", ylab = "Frequencia Absoluta",
)
```

\newpage

##### *3.5.1.3.4 Grafico de densidade por kernel*
    
```{r fig.align="center"}
graf <- ggplot(data = Claim.Data, mapping = aes(x = CLM_AMT)) +
  geom_density(mapping = aes(x = CLM_AMT),  
               bw = "nrd",
               color = "darkblue") +
  ggtitle("Densidade: Valor de cobertura solicitado") +
  xlab("Valor(USD)") + ylab("densidade") +
  theme(plot.title = element_text(hjust = 0.5, size=15) )
graf
```

\newpage

##### *3.5.1.3.5 Boxplot*
    
```{r fig.align="center"}
boxplot(Claim.Data$CLM_AMT, horizontal = T,
        col = "lightblue", pch = 20,
        main = "Boxplot: Valor de cobertura solicitado",
        xlab = "Valor(USD)")
```

\newpage

##### *3.5.1.3.6 Resumo Tabular*
    
```{r fig.align="center"}
ds_freq_table(Claim.Data, CLM_AMT, bins = 20)
```

\newpage

#### 3.5.1.4 AGE - Idade em anos

##### *3.5.1.4.1 Estatisticas basicas do R*
    
```{r fig.align="center"}
mean(Claim.Data$AGE, na.rm=TRUE)       # media
median(Claim.Data$AGE, na.rm=TRUE)     # mediana
min(Claim.Data$AGE, na.rm=TRUE)        # minimo
max(Claim.Data$AGE, na.rm=TRUE)        # maximo
var(Claim.Data$AGE, na.rm=TRUE)        # variancia
sd(Claim.Data$AGE, na.rm=TRUE)         # desvio padrao
IQR(Claim.Data$AGE, na.rm=TRUE)        # distancia interquartilica
summary(Claim.Data$AGE, na.rm=TRUE)    # Min, Q1, Q2, media, Q3, Max
quantile(Claim.Data$AGE, na.rm=TRUE)   # Min, Q1, Q2, Q3, Max
quantile(Claim.Data$AGE, na.rm=TRUE, type = 7, probs = c(.01, .05, .10, .90, .95, .99))   # percentis
```

    Adicionado parâmetro *na.rm=TRUE* para ignorar os valores não definidos.\
\newpage

##### *3.5.1.4.2 Resumo da biblioteca Hmisc*
    
```{r fig.align="center"}
describe(Claim.Data$AGE)
```

##### *3.5.1.4.3 Histograma*
    
```{r fig.align="center"}
hist(Claim.Data$AGE, breaks = "fd",
     col = "lightgreen", border = "grey",
     main = "Histograma: Idade em anos",
     xlab = "Anos", ylab = "Frequencia Absoluta"
)
```

\newpage

##### *3.5.1.4.4 Grafico de densidade por kernel*
    
```{r fig.align="center"}
graf <- ggplot(data = Claim.Data, mapping = aes(x = AGE)) +
  geom_density(mapping = aes(x = AGE),  
               bw = "nrd",
               color = "darkblue") +
  ggtitle("Densidade: Idade em anos") +
  xlab("Anos") + ylab("densidade") +
  theme(plot.title = element_text(hjust = 0.5, size=15) )
graf
```

\newpage

##### *3.5.1.4.5 Boxplot*
    
```{r fig.align="center"}
boxplot(Claim.Data$AGE, horizontal = T,
        col = "lightblue", pch = 20,
        main = "Boxplot: Idade em anos",
        xlab = "Anos")
```

##### *3.5.1.4.6 Resumo Tabular*
    
```{r fig.align="center"}
ds_freq_table(Claim.Data, AGE, bins = 25)
```

\newpage

#### 3.5.1.5 YOJ - Anos de trabalho

##### *3.5.1.5.1 Estatisticas basicas do R*
    
```{r fig.align="center"}
mean(Claim.Data$YOJ, na.rm=TRUE)       # media
median(Claim.Data$YOJ, na.rm=TRUE)     # mediana
min(Claim.Data$YOJ, na.rm=TRUE)        # minimo
max(Claim.Data$YOJ, na.rm=TRUE)        # maximo
var(Claim.Data$YOJ, na.rm=TRUE)        # variancia
sd(Claim.Data$YOJ, na.rm=TRUE)         # desvio padrao
IQR(Claim.Data$YOJ, na.rm=TRUE)        # distancia interquartilica
summary(Claim.Data$YOJ, na.rm=TRUE)    # Min, Q1, Q2, media, Q3, Max
quantile(Claim.Data$YOJ, na.rm=TRUE)   # Min, Q1, Q2, Q3, Max
quantile(Claim.Data$YOJ, na.rm=TRUE, type = 7, probs = c(.01, .05, .10, .90, .95, .99))   # percentis
```
    Adicionado parâmetro *na.rm=TRUE* para ignorar os valores não definidos.\

\newpage

##### *3.5.1.5.2 Resumo da biblioteca Hmisc*
    
```{r fig.align="center"}
describe(Claim.Data$YOJ)
```

##### *3.5.1.5.3 Histograma*
    
```{r fig.align="center"}
hist(Claim.Data$YOJ, breaks = "fd",
     col = "lightgreen", border = "grey",
     main = "Histograma: Idade em anos",
     xlab = "Anos", ylab = "Frequencia Absoluta"
)
```

\newpage

##### *3.5.1.5.4 Grafico de densidade por kernel*
    
```{r fig.align="center"}
graf <- ggplot(data = Claim.Data, mapping = aes(x = YOJ)) +
  geom_density(mapping = aes(x = YOJ),  
               bw = "nrd",
               color = "darkblue") +
  ggtitle("Densidade: Anos de trabalho") +
  xlab("Anos") + ylab("densidade") +
  theme(plot.title = element_text(hjust = 0.5, size=15) )
graf
```

\newpage

##### *3.5.1.5.5 Boxplot*
    
```{r fig.align="center"}
boxplot(Claim.Data$YOJ, horizontal = T,
        col = "lightblue", pch = 20,
        main = "Boxplot: Anos de trabalho",
        xlab = "Anos")
```

\newpage

##### *3.5.1.5.6 Resumo Tabular*
    
```{r fig.align="center"}
ds_freq_table(Claim.Data, YOJ, bins = 23)
```

### **3.5.2 Variáveis discretas**

#### 3.5.2.1 NPOLICY - Número de apólices

##### *3.5.2.1.1 Estatisticas basicas do R*
    
```{r fig.align="center"}
mean(Claim.Data$NPOLICY)       # media
median(Claim.Data$NPOLICY)     # mediana
min(Claim.Data$NPOLICY)        # minimo
max(Claim.Data$NPOLICY)        # maximo
var(Claim.Data$NPOLICY)        # variancia
sd(Claim.Data$NPOLICY)         # desvio padrao
IQR(Claim.Data$NPOLICY)        # distancia interquartilica
summary(Claim.Data$NPOLICY)    # Min, Q1, Q2, media, Q3, Max
quantile(Claim.Data$NPOLICY)   # Min, Q1, Q2, Q3, Max
quantile(Claim.Data$NPOLICY, type = 7, probs = c(.01, .05, .10, .90, .95, .99))   # percentis
```

##### *3.5.2.1.2 Resumo da biblioteca Hmisc*
    
```{r fig.align="center"}
describe(Claim.Data$NPOLICY)
```

##### *3.5.2.1.3 Histograma*
    
```{r fig.align="center"}
hist(Claim.Data$NPOLICY, breaks = "scott",
     col = "lightgreen", border = "grey",
     main = "Histograma: Número de apólices",
     xlab = "Número", ylab = "Frequencia Absoluta",
)
```

\newpage

##### *3.5.2.1.4 Grafico de densidade por kernel*
    
```{r fig.align="center"}
graf <- ggplot(data = Claim.Data, mapping = aes(x = NPOLICY)) +
  geom_density(mapping = aes(x = NPOLICY),  
               bw = "nrd",
               color = "darkblue") +
  ggtitle("Densidade: Número de apólices") +
  xlab("Número") + ylab("densidade") +
  theme(plot.title = element_text(hjust = 0.5, size=15) )
graf
```

\newpage

##### *3.5.2.1.5 Boxplot*
    
```{r fig.align="center"}
boxplot(Claim.Data$NPOLICY, horizontal = T,
        col = "lightblue", pch = 20,
        main = "Boxplot: Número de apólices",
        xlab = "Número")
```

\newpage

##### *3.5.2.1.6 Resumo Tabular*
    
```{r fig.align="center"}
ds_freq_table(Claim.Data, NPOLICY, bins = 8)
```

\newpage

### **3.5.3 Variáveis nominais**

#### 3.5.3.1 MAX_EDUC - Máximo nível educacional

##### *3.5.3.1.1 Estatisticas basicas do R*
    
```{r fig.align="center"}
median(as.numeric(Claim.Data$MAX_EDUC))             # Nível de educação Mediana
quantile(as.numeric(Claim.Data$MAX_EDUC), type = 2) # Quartis
IQR(as.numeric(Claim.Data$MAX_EDUC), type = 2)      # Distancia interquartilica
```

##### *3.5.3.1.2 Resumo tabular*
    
```{r fig.align="center"}
tabela <- freq(Claim.Data$MAX_EDUC, cum = TRUE, total = TRUE, valid = FALSE)
tabela
```

##### *3.5.3.1.3 Resumo gráfico*
    
```{r fig.align="center"}
ggplot(Claim.Data, 
       aes(x = MAX_EDUC )) + 
  geom_bar(color = "grey", fill = "lightgreen") +
  ggtitle("Nível de Escolaridade") +
  xlab("Nível de escolaridade") +
  ylab("Frequência Absoluta") +
  theme(legend.position="none", 
        plot.title = element_text(hjust = 0.5, size = 15),
        axis.title = element_text(size = 12),
        axis.text = element_text(size = 10)
  )
```

##### *3.5.3.1.4 Tabela de frequências*
    
```{r fig.align="center"}
dados.freq <- data.frame(
  name = rownames(table(Claim.Data$MAX_EDUC)),  
  value = as.vector(table(Claim.Data$MAX_EDUC))
)
dados.freq
```

##### *3.5.3.1.5 Barplot*
    
```{r fig.align="center"}
ggplot(dados.freq, aes(x=name, y=value)) + 
  geom_bar(stat = "identity") +
  ggtitle("Nível de Escolaridade") +
  xlab("Nível de escolaridade") +
  ylab("Frequência Absoluta") +
  coord_flip() +
  theme(legend.position="none", 
        plot.title = element_text(hjust = 0.5, size = 15),
        axis.title = element_text(size = 12),
        axis.text = element_text(size = 10)
  )
```

\newpage

#### 3.5.3.2 GENDER - Sexo

##### *3.5.3.2.1 Estatisticas basicas do R*
    
```{r fig.align="center"}
median(as.numeric(Claim.Data$GENDER))             # Nível de educação Mediana
quantile(as.numeric(Claim.Data$GENDER), type = 2) # Quartis
IQR(as.numeric(Claim.Data$GENDER), type = 2)      # Distancia interquartilica
```

##### *3.5.3.2.2 Resumo tabular*
    
```{r fig.align="center"}
tabela <- freq(Claim.Data$GENDER, cum = TRUE, total = TRUE, valid = FALSE)
tabela
```

##### *3.5.3.2.3 Resumo gráfico*
    
```{r fig.align="center"}
ggplot(Claim.Data, 
       aes(x = GENDER )) + 
  geom_bar(color = "grey", fill = "lightgreen") +
  ggtitle("Gênero") +
  xlab("Gênero") +
  ylab("Frequência Absoluta") +
  theme(legend.position="none", 
        plot.title = element_text(hjust = 0.5, size = 15),
        axis.title = element_text(size = 12),
        axis.text = element_text(size = 10)
  )
```

##### *3.5.3.2.4 Tabela de frequências*
    
```{r fig.align="center"}
dados.freq <- data.frame(
  name = rownames(table(Claim.Data$GENDER)),  
  value = as.vector(table(Claim.Data$GENDER))
)
dados.freq
```

##### *3.5.3.2.5 Barplot*
    
```{r fig.align="center"}
ggplot(dados.freq, aes(x=name, y=value)) + 
  geom_bar(stat = "identity") +
  ggtitle("Gênero") +
  xlab("Gênero") +
  ylab("Frequência Absoluta") +
  coord_flip() +
  theme(legend.position="none", 
        plot.title = element_text(hjust = 0.5, size = 15),
        axis.title = element_text(size = 12),
        axis.text = element_text(size = 10)
  )
```

\newpage

#### 3.5.3.3 MARRIED - Casado

##### *3.5.3.3.1 Estatisticas basicas do R*

    Como esta variável é pelo menos ordinal, pode-se calcular as estatísticas de ordem e, portanto, calcular mediana, IQR e quantis.\

```{r fig.align="center"}
median(as.numeric(Claim.Data$MARRIED))             # Nível de educação Mediana
quantile(as.numeric(Claim.Data$MARRIED), type = 2) # Quartis
IQR(as.numeric(Claim.Data$MARRIED), type = 2)      # Distancia interquartilica
```

##### *3.5.3.3.2 Resumo tabular*
    
```{r fig.align="center"}
tabela <- freq(Claim.Data$MARRIED, cum = TRUE, total = TRUE, valid = FALSE)
tabela
```

##### *3.5.3.3.3 Resumo gráfico*
    
```{r fig.align="center"}
ggplot(Claim.Data, 
       aes(x = MARRIED )) + 
  geom_bar(color = "grey", fill = "lightgreen") +
  ggtitle("Casado(a)") +
  xlab("Casado(a)") +
  ylab("Frequência Absoluta") +
  theme(legend.position="none", 
        plot.title = element_text(hjust = 0.5, size = 15),
        axis.title = element_text(size = 12),
        axis.text = element_text(size = 10)
  )
```

##### *3.5.3.3.4 Tabela de frequências*
    
```{r fig.align="center"}
dados.freq <- data.frame(
  name = rownames(table(Claim.Data$MARRIED)),  
  value = as.vector(table(Claim.Data$MARRIED))
)
dados.freq
```

##### *3.5.3.3.5 Barplot*
    
```{r fig.align="center"}
ggplot(dados.freq, aes(x=name, y=value)) + 
  geom_bar(stat = "identity") +
  ggtitle("Casado(a)") +
  xlab("Casado(a)") +
  ylab("Frequência Absoluta") +
  coord_flip() +
  theme(legend.position="none", 
        plot.title = element_text(hjust = 0.5, size = 15),
        axis.title = element_text(size = 12),
        axis.text = element_text(size = 10)
  )
```

\newpage

# 4. DISCUSSÃO E CONCLUSÕES {#section-4}

\newpage

# 5. REFERÊNCIAS {#section-5}

R Core Team (2021). R: A language and environment for statistical computing. R Foundation for Statistical Computing, Vienna, Austria. URL https://www.R-project.org/.

Wickham et al., (2019). Welcome to the tidyverse. Journal of Open Source Software, 4(43), 1686, https://doi.org/10.21105/joss.01686

JJ Allaire and Yihui Xie and Jonathan McPherson and Javier Luraschi and Kevin Ushey and Aron Atkins and Hadley Wickham and Joe Cheng and Winston Chang and Richard Iannone (2021). rmarkdown: Dynamic Documents for R. R package version 2.8. URL https://rmarkdown.rstudio.com.

Yihui Xie and J.J. Allaire and Garrett Grolemund (2018). R Markdown: The Definitive Guide. Chapman and Hall/CRC. ISBN 9781138359338. URL https://bookdown.org/yihui/rmarkdown.

Yihui Xie and Christophe Dervieux and Emily Riederer (2020). R Markdown Cookbook. Chapman and Hall/CRC. ISBN 9780367563837. URL https://bookdown.org/yihui/rmarkdown-cookbook.